# 权益交易在合并层面会计处理

提问人：wangmeirong10 时间：2017-03-12 17:04:20
B、C同属于A控制之下。D公司原为B与E公司（非同一控制下企业）投资设立，注册资本 100 万，B投资 60 万持股60%，E投资 40 万持股40%。现在C公司以 30 万购买E持有的40%股权，交易时D公司净资产 65 万。C公司借长投 30 ，贷银行 30 ；在A合并层面抵消时，借：少数股东权益 26 借:资本公积 4 贷：长投 30 ，这样进行会计处理对吗？

回答人：chenyiwei
你理解的A合并报表层面处理（会计处理达到的效果，不是抵销分录）基本合理。

提问人：wangmeirong10 时间：2017-03-13 12:35:10
我的帖子里在“A合并层面抵消时，借：少数股东权益 26 借:资本公积 4 贷：长投 30” 是不是应该还原未分配利润，借：少数股东 26贷： 长投 30 贷：未分配利润 -14 贷：资本公积 10 ？因为现在D实收资本 100 ，而B、C长投合计才 90 ，因此A合并层面应该有资本公积-资本溢价 10 才对？

回答人：chenyiwei
差额在合并报表层面直接调整资本公积即可，不需要分拆。